【裁判字號】    90,易,708
【裁判日期】    901120
【裁判案由】    贓物
【裁判全文】
臺灣桃園地方法院刑事判決                            九十年度易字第七八號
    公  訴  人  臺灣桃園地方法院檢察署檢察官
    被      告  丁○○
右列被告因贓物案件，經檢察官提起公訴（八十九年度偵字第一七四五三號），本院
判決如左：
    主    文
丁○○收受贓物，處拘役伍拾日，如易科罰金，以參佰元折算壹日。
    事    實
一、丁○○明知友人甲○○於民國八十九年十一月三日下午四時許，在甲○○位於桃
    園縣中壢市○○街四十九號住處，所交付之摩托羅拉牌及西門子牌行動電話各一
    具及門號0000000000號行動電話易付卡一張，均係來源不明之贓物（
    上開摩托羅拉牌行動電話係乙○○所有，於八十九年十月三十一日下午三時許，
    在桃園市○○街八十一之五號失竊；西門子牌行動電話係陳麗珍於八十九年十一
    月間某日下午八時三十分許，在桃園市○○○路○段七○○之一號內失竊；行動
    電話易付卡則係丙○○於八十九年十月二十八日下午九時許，在龜山鄉○○路三
    二○號內失竊），竟以收受贓物之犯意，仍向之收受使用，嗣於八十九年十一月
    八日十九時許，在桃園縣中壢市○○路六七二號前，為警查獲。
二、案經桃園縣警察局中壢分局報請臺灣桃園地方法院檢察署檢察官偵查起訴。
    理    由
一、訊據被告丁○○固坦承於前揭時、地，自甲○○處收受上開西門子行動電話一具
    及易付卡一張使用，並確知上開物品為贓物（見本院九十年七月五日審理筆錄）
    等情不諱，惟矢口否認另行收受摩托羅拉行動電話一具，辯稱：扣案摩托羅拉行
    動電話係警方於車上查獲，並非伊所有云云。經查：
    （一）上開摩托羅拉牌行動電話係乙○○所有，於八十九年十月三十一日下午三
          時許，在桃園市○○街八十一之五號失竊；西門子牌行動電話係陳麗珍於
          八十九年十一月間某日下午八時三十分許，在桃園市○○○路○段七○○
          之一號內失竊；行動電話易付卡則係丙○○於八十九年十月二十八日下午
          九時許，在龜山鄉○○路三二○號內失竊等情，業據被害人乙○○、陳麗
          珍、丙○○三人於警訊時指陳綦詳，並有贓物領據各乙紙附卷足稽，堪認
      上開行動電話及易付卡確係他人竊取之贓物無疑。
    （二）右揭同時收受上開行動電話二具及易付卡一張之事實，業據被告丁○○於
          警、偵訊中坦承：查獲物品係甲○○於八十九年十一月三日十六時許在中
          壢市○○街甲○○住處交給伊等語（見偵查卷第五頁背面），以及：「（
          兩支手機及一張ＩＣ卡是向甲○○借的？）他在中壢市○○里○○街交給
          我的」、「（為何送兩支？）我只向他要一支，至於他為何給兩支並不清
          楚」等語（見偵查卷第三十一頁），足稽證人甲○○確實將扣案之摩托羅
          拉牌及西門子牌行動電話各一具及門號0000000000號行動電話
          易付卡一張，同時交付予被告丁○○無訛。本件事証明確，被告犯行洵堪
          認定。
二、查被告行為後刑法第四十一條易科罰金之規定，已於九十年一月四日修正，並經
    總統於同年月十日公布，業於同年月十二日生效，修正後得易科罰金之規定，由
    最重本刑三年以下有期徒刑之罪，修正為五年以下有期徒刑之罪，兩者相較，以
    新法較有利於被告，依刑法第二條第一項前段規定，應適用新法處斷。核被告丁○○所為，係犯刑法第三百四十九條第一項之收受贓物罪。爰審酌被告犯後坦承
    犯行、贓物之價值，及其犯罪動機、目的、手段、所生危害等一切情狀，量處如
    主文所示之刑，並諭知易科罰金之折算標準，以資懲儆。
據上論斷，應依刑事訴訟法第二百九十九條第一項前段，刑法第二條第一項前段、第
三百四十九條第一項、修正後第四十一條第一項前段，罰金罰鍰提高標準條例第一條
前段、第二條，判決如主文。
本案經檢察官陳美華到庭執行職務。
中      華      民      國    九十      年     十一     月     二十     日
                                臺灣桃園地方法院刑事第一庭
                                    法  官   陳永來
右正本證明與原本無異。
如不服本判決，應於判決送達後十日內向本院提出上訴狀( 應附繕本 )，上訴於
臺灣高等法院。
                                    書記官   洪明媚
中      華      民      國    九十     年     十一     月     二十一    日
附論罪科刑依據之法條
刑法第三百四十九條
收受贓物者，處三年以下有期徒刑、拘役或五百元以下罰金。
搬運、寄藏、故買贓物或為牙保者，處五年以下有期徒刑、拘役或科或併科一千元以
下罰金。
因贓物變得之財物，以贓物論。


司法院資訊處製作；財團法人民間司法改革基金會備份。
